# 求助陈版，补货的会计处理

提问人：年 轻 的心 时间：2021-03-15 18:21:00
我公司正常销售给客户的货物中有 100 万存货存在质量问题，客户要求我们免费补发 100 万元存货。这 100 万元存货，是进入我司销售费用，还是计入我司营业成本？万分感谢！！

回答人：chenyiwei
因为这属于质量保证责任相关的退换货，如果此前已根据新收入准则和或有事项准则规定，就保证性质保项下的质量保证义务确认了预计负债的，则首先从该预计负债中列支，不足列支的差额计入当期销售费用；如果此前未确认过预计负债的，则将补货的成本计入销售费用。